【裁判字號】    95,上訴,517
【裁判日期】    950413
【裁判案由】    毒品危害防制條例
【裁判全文】
臺灣高等法院臺中分院刑事判決         95年度上訴字第517號
上  訴  人  臺灣臺中地方法院檢察署檢察官
被      告  甲○○
                    （另案在臺灣臺中監獄執行中）
上列上訴人因被告毒品危害防制條例案件，不服臺灣臺中地方法
院94年度訴字第1915號中華民國94年12月19日第一審判決（起訴
案號：臺灣臺中地方法院檢察署94年度毒偵字第2724號；移送併
辦案號：同署94年度毒偵字第5675號、5697號），提起上訴，本
院判決如下：
    主  文
原判決撤銷。
甲○○連續施用第一級毒品，處有期徒刑壹年貳月。扣案之海洛
因貳包（驗餘淨重分別為零點壹玖公克、零點伍公克），均沒
收銷燬之。
    事  實
一、甲○○前因施用毒品案件，經原審法院以九十三年度毒聲字
    第一七三七號裁定令入勒戒處所觀察、勒戒後，認無繼續施
    用毒品之傾向，於九十四年一月二十日執畢出所，並經臺灣
    臺中地方法院檢察署檢察官以九十三年度毒偵緝字第二五一
    號處分書為不起訴處分確定。詎其猶不知悔改，於前次觀察
    、勒戒執行完畢釋放後五年內，復另起施用第一級毒品海洛
    因之概括犯意，自九十四年四月二十八日起至同年十月二十
    六日止（不包括下述被查獲至釋放之期間），在臺中市○區
    ○○路二段一八○之一號其住處內，以針筒注射之方式，連
    續施用海洛因多次，平均每一天施用二次。嗣於：(1)九十四
    年五月六日下午一時四十分許，經警在臺中市○區○○路一
    段一八二號前查獲，並扣得持有之海洛因一包（驗餘淨重○
    ‧一九公克），嗣經起訴送審經原審法官於九十四年六月十
    日訊問後具保釋放；(2)次於同年八月十一日晚間十一時三十
    分許，為警在臺中市○○路一六五號前查獲，並扣得持有之
    海洛因一包（驗餘淨重○‧三五公克），經警報請偵辦後，
    檢察官於同月十二日上午十一時四十五分訊問完畢後將之具
    保釋放；(3)復於同年九月五日下午五時十分許，經警在臺中
    縣大里市○○路與元正路口查獲，經警採尿送驗呈嗎啡陽性
    反應，並查得上情。
二、案經臺中市警察局第一分局報請臺灣臺中地方法院檢察署檢
    察官偵查起訴及由臺中市警察局第二分局、台中市警察局分
    別報請、移送同署檢察官偵查後移送原審併案審理。
    理  由
一、按除被告所犯為死刑、無期徒刑、最輕本刑為三年以上有期
    徒刑之罪或高等法院管轄第一審案件者外，於前條第一項程
    序進行中，被告先就被訴事實為有罪之陳述時，審判長得告
    知被告簡式審判程序之旨，並聽取當事人、代理人、辯護人
    及輔佐人之意見後，裁定進行簡式審判程序；除簡式審判程
    序及簡易程序案件外，第一審應行合議審判，刑事訴訟法第
    二百七十三條之一第一項、第二百八十四條之一分別定有明
    文。本件被告所涉係死刑、無期徒刑、最輕本刑為三年以上
    有期徒刑之罪或高等法院管轄第一審案件以外之罪，並於原
    審行準備程序時就被訴事實為有罪之陳述，原審合議庭依前
    揭規定，經評議結果，裁定改由一名法官獨任行簡式審判程
    序，先予敘明。
二、訊據上訴人即被告甲○○對於上揭時、地連續施用第一級毒
    品海洛因多次之犯罪事實，於本院審理時坦承不諱，其多次
    經警採取之尿液經送請檢驗結果，亦均呈嗎啡陽性反應，有
    中山醫學大學附設醫院藥物濫用檢測中心報告日期九十四年
    五月二十三日、同年八月二十五日、同年九月十五日確認檢
    驗結果報告三紙、臺中市警察局第一分局委託驗尿液代號與
    真實姓名對照表、臺中市警察局第二分局委託鑑驗代號與真
    實姓名對照表、臺中市警察局刑事警察大隊偵一隊委託檢驗
    尿液代號與真實姓名對照表、臺中市警察局第一分局民權派
    出所採集尿液鑑定同意書、臺中市警察局第二分局文正派出
    所採集尿液鑑定同意書、勘察採證同意書各一紙附卷足佐；
    且先後扣案之白粉狀物品二包，業經法務部調查局以化學呈
    色法及氣相層析質譜議分析法鑑定均含第一級毒品海洛因成
    分，有該局九十四年八月九日調科壹字第一二○○一六二五
    一號、同年十月二十日調科壹字第一二○○一六六七三號鑑
    定通知書各一紙在卷可查，並有海洛因二包（驗餘淨重分別
    為○‧一九公克、○‧三五公克）扣案可資佐證，足見被告
    自白與事實相符，堪以採信。又被告前因施用毒品案件，經
    原審法院以九十三年度毒聲字第一七三七號裁定令入勒戒處
    所觀察、勒戒後，認無繼續施用毒品之傾向，於九十四年一
    月二十日執畢出所，並經臺灣臺中地方法院檢察署檢察官以
    九十三年度毒偵緝字第二五一號處分書為不起訴處分確定之
    事實，亦有臺灣高等法院被告全國前案紀錄表一份在卷可按
    ，足見被告係於觀察、勒戒執行完畢釋放後，五年內再犯本
    件施用毒品之罪。事證明確，被告犯行洵堪認定，自應依法
    論科。
三、核被告所為，係犯毒品危害防制條例第十條第一項施用第一
    級毒品罪。其施用前後持有第一級毒品之低度行為，已為施
    用之高度行為所吸收，不另論罪。被告先後多次施用第一級
    毒品犯行，時間緊接，手法相同，觸犯構成要件相同之罪，
    顯係出於概括之犯意為之，為連續犯，依刑法第五十六條規
    定，以一罪論，並加重其刑。檢察官雖僅就被告自九十四年
    四月二十八日起至同年五月三日上午十一時許止之施用海洛
    因犯行起訴，惟被告其餘施用海洛因犯行與上開已起訴部分
    有連續犯之裁判上一罪關係，為起訴效力所及，本院自得一
    併審理。至原審檢察官於論告時稱被告交保後施用海洛因犯
    行為另行起意等語，惟被告既自承其施用海洛因頻率為一天
    二次，其行為態樣顯係基於一個施用海洛因之概括犯意而長
    時間連續施用，則其犯意並不會因交保而中斷，本院復查無
    被告係另行起意之證據，是被告就併案部分仍係與起訴部分
    基於同一概括犯意為之，檢察官此部分所指尚有誤會，併予
    敘明。
四、原審認被告犯罪事證明確，予以論罪科刑，固非無見，惟被
    告前科累累，其前因違反肅清煙毒條例等案件，經本院以八
    十六年度上訴字第二八八八號判決處以應執行有期徒刑四年
    六月確定（非法吸用化學合成麻醉藥品部分十月，施用毒品
    部分三年十月，二罪合併定應執行刑）；又因違反槍砲彈藥
    刀械管制條例案件，經原審法院以八十六年度訴字第一三一
    二號判決處以有期徒刑二年，刑後強制工作三年確定；復因
    竊盜案件，經原審法院以八十七年度易字第二七九七號判決
    處以有期徒刑一年確定；再因違反電信法案件，經原審法院
    以八十六年度訴字第二九一一號判決處以有期徒刑六月，如
    易科罰金，以銀元三百元折算一日，上訴後由本院以八十七
    年度上訴字第七九號判決駁回上訴確定；另因違反槍砲彈藥
    刀械管制條例案件，經原審法院以八十八年度訴字第一○二
    六號判決處以有期徒刑八月確定；上開六罪經原審法院以八
    十八年度聲字第三八○五號裁定應執行有期徒刑八年，刑後
    強制工作三年確定；其再因偽造文書案件，經原審法院判決
    處以有期徒刑四月，如易科罰金，以銀元三百元折算一日確
    定，並接續上開刑期執行之，於九十一年七月二日假釋付保
    護管束；而其假釋嗣經原審法院撤銷，於九十四年十月二十
    六日入監執行殘刑三年九月一日，至九十八年七月二十六日
    方得執行完畢之事實，有台灣高等法院被告前案紀錄表在卷
    可按。被告上開前科執行情形雖不成立累犯，然已見被告素
    行不佳之實。且其於執行觀察勒戒執行完畢釋放後不久又再
    犯本案，起訴送審經法官於九十四年六月十日訊問諭知具保
    後，仍無視於案件在法院審理中，猶施用海洛因不贅，且於
    原審行準備程序時多次未到庭，出庭紀錄不佳，亦見其對法
    紀觀念淡薄，並對海洛因倚賴甚深，原審就被告所犯施用第
    一級毒品罪法定刑「六月以上五年以下有期徒刑」依連續犯
    規定加重其刑後，量處有期徒刑十月，量刑顯然過輕而有不
    當之處。檢察官上訴意旨三指摘原審量刑不當，為有理由；
    至檢察官上訴意旨二以被告於九十四年五月六日遭查獲並移
    送地檢署，經檢察官諭知交保覓保無著後向原審法院聲請羈
    押獲准，後經起訴移審並由原審法院於九十四年六月十日訊
    問後具保釋放，被告預定犯罪計畫以內之連續施用海洛因行
    為已因遭羈押而終止，其於釋放後施用海洛因行為，應屬另
    有新犯意發生，不能與經起訴部分成立連續犯等語。然就此
    部分，已詳予說明如上，上訴意旨猶執陳詞指摘原判決不當
    ，則無可取。原判決既有上述可議之處，即屬無可維持，自
    應由本院將原判決撤銷改判。爰審酌被告一再施用毒品，經
    原審法院裁定令入勒戒處所施以觀察、勒戒執行完畢釋放後
    ，五年內再犯本案施用第一級毒品之罪，戕害自身健康，且
    其為警查獲釋放後，又一再施用海洛因，素行堪認不佳，暨
    其智識、犯罪之目的、動機、手段、上開撤銷理由所述，暨
    被告犯後坦承犯行等一切情狀，量處如主文第二項所示之刑
    ，以資懲儆。扣案之海洛因二包（驗餘淨重分別為○‧一九
    公克、○‧三五公克），為毒品危害防制條例第二條第二項
    第一款所規定之第一級毒品，應依同條例第十八條第一項前
    段規定諭知沒收銷燬。
據上論結，應依刑事訴訟法第三百六十九條第一項前段、第三百
六十四條、第二百九十九條第一項前段，毒品危害防制條例第十
條第一項、第十八條第一項前段、第二十三條第二項，刑法第十
一條、第五十六條，判決如主文。
本案經檢察官乙○○到庭執行職務。
中    華    民    國    95    年    4    月    13     日
            刑事第四庭  審判長法  官  洪  耀  宗
                              法  官  劉  登  俊
                              法  官  江  德  千
上列正本證明與原本無異。
如不服本判決應於收受送達後十日內向本院提出上訴書狀，其未
敘述上訴之理由者並得於提起上訴後十日內向本院補提理由書（
均須按他造當事人之人數附繕本）。
                              書記官  吳  麗  琴
中    華    民    國    95    年  4    月    14       日
【附錄論罪科刑法條】
毒品危害防制條例第十條第一項
施用第一級毒品者，處六月以上五年以下有期徒刑。
                                                      Ａ


司法院資訊處製作；財團法人民間司法改革基金會備份。
